【裁判字號】    97,裁,1443
【裁判日期】    970221
【裁判案由】    榮民就養
【裁判全文】
最  高  行  政  法  院  裁  定
                                     97年度裁字第01443號
抗  告  人  甲○○
上列抗告人因與相對人行政院國軍退除役官兵輔導委員會臺北縣
榮民服務處間榮民就養事件，對於中華民國96年3月19日臺北高
等行政法院95年度再字第88號裁定，提起抗告，本院裁定如下︰
    主  文
抗告駁回。
抗告訴訟費用由抗告人負擔。
    理  由
一、本件抗告人因榮民就養事件，不服原審法院89年度訴字第29
    16號裁定及本院92年度裁字第574號裁定（下稱原確定裁定
    ），以其有行政訴訟法第273條第1項第11、13款規定情形，
    聲請再審（至抗告人另依行政訴訟法第273條第1項第1款聲
    請再審部分，原審法院則另為移送本院之裁定）。經原審以
    ：原確定裁定係於民國92年5月8日確定，且抗告人係於92年
    5月19日收受原確定裁定，有送達證書在卷可稽，至同年6月
    18日即已屆滿30日，則抗告人至95年8月8日始向原審法院聲
    請再審，顯已逾越再審法定不變期間，並抗告人於再審聲請
    狀內亦未表明遵守不變期間之證據，故本件再審之聲請為不
    合法等語，而為駁回抗告人在原審再審聲請之裁定。
二、本件抗告意旨略謂：（一）原審法院就本事件，除分95年度
    訴字第2699號案外，另分95年度再字第88號及95年度再字第
    89號三案，惟關於原審法院95年度再字第89號，因抗告人不
    服提出抗告，已由本院受理，而原審法院95年度再字第88號
    亦以同樣方式為之，顯屬重複裁定。又抗告人確於92年5月
    19日收受本院92年度裁字第574號裁定，遂於同年6月18日向
    訴願機關申請再審，已符訴願法第97條第3項、行政訴訟法
    第276條第1項規定，抗告人未逾法定不變期間。（二）本件
    為行政訴訟，然相對人竟以「民事答辯狀」出之，並遺漏「
    再審」二字及將代表人誤稱為法定代理人，亦誤蓋代理人之
    官印，未用其私章，經抗告人聲請原審命補正未果，依行政
    訴法第59條準用民事訴訟法第121條第1項，原裁定顯然違法
    。（三）抗告人依行政訴訟法第273條第1項第1款、第11款
    、第13款聲請再審，原審法院未就後二事項開始再審程序，
    實有違誤。（四）相對人所據之國軍退除役官兵就養安置辦
    法之規章命令，有牴觸法律憲法，當屬無效云云。
三、本院按：聲請再審應於裁定確定時起算30日之不變期間內提
    起。又聲請再審，應以訴狀表明行政訴訟法第277條第1項規
    定之各款事由提出於管轄行政法院為之，分別為行政訴訟法
    第283條準用同法第276條第1項、第2項及第277條第1項所明
    定。經查，本件抗告人因至95年8月8日始向原審法院聲請再
    審，且未表明遵守不變期間之證據，故就抗告人依行政訴訟
    法第273條第1項第11、13款聲請再審部分，認已逾越再審之
    法定不變期間等情，已經原裁定認定甚明；至抗告意旨所稱
    之訴願法第97條第3項乃關於訴願再審之規定，尚與對確定
    裁定聲請之再審無涉；並依行政訴訟法第277條第1項規定，
    對行政法院確定裁定聲請再審，應向行政法院提出之，故抗
    告人縱曾於92年6月18日向訴願機關申請再審，亦與本件再
    審聲請逾期之事實無影響，抗告意旨據以指摘，並無可採。
    故原裁定以抗告人此部分之再審聲請，因逾期而不合法，予
    以駁回，即無不合。又本件原審係針對抗告人不服原審法院
    89年度訴字第2916號裁定及原確定裁定聲請之再審，分別為
    移送本院及駁回再審聲請之裁定（即本件原裁定）；至原審
    法院95年度再字第89號裁定，則是原審法院針對抗告人不服
    原審法院92年度訴字第5538號裁定及本院94年度裁字第1269
    號裁定聲請之再審所為移送本院及駁回再審聲請之裁定；故
    本件與抗告人對原審法院95年度再字第89號裁定所為之抗告
    ，係屬不同之爭議，並無重複之情。再原審既因抗告人此部
    分之再審聲請逾期，認其再審聲請不合法予以駁回，是其就
    相對人之答辯狀是否合於程式及抗告人主張之再審事由是否
    有理由，即無再予審究之必要，故抗告意旨據以指摘原裁定
    違法云云，均無可採。綜上所述，本件抗告為無理由，應予
    駁回。又本件既為關於原裁定所為再審逾期之認定是否適法
    之抗告事件，故抗告意旨關於原確定裁定之實體爭議，本院
    即無予以審究之必要，附此敘明。
四、依行政訴訟法第104條、民事訴訟法第95條、第78條，裁定
    如主文。
中    華    民    國    97    年    2     月    21    日
                    最高行政法院第二庭
                        審判長法官  高  啟  燦
                              法官  王  德  麟
                              法官  黃  合  文
                              法官  廖  宏  明
                              法官  楊  惠  欽
以  上  正  本  證  明  與  原  本  無  異
中    華    民    國    97    年    2     月    21    日
                              書記官  張  雅  琴


司法院資訊處製作；財團法人民間司法改革基金會備份。
